【裁判字號】    97,上訴,84
【裁判日期】    970416
【裁判案由】    偽造文書等
【裁判全文】
臺灣高等法院臺中分院刑事判決          97年度上訴字第84號
上  訴  人
即  被  告  吳冠霖即甲○○○.
上列上訴人因偽造文書等案件，不服臺灣臺中地方法院九十六年
度訴緝字第四○九號，中華民國九十六年十一月二十一日第一審
判決（起訴案號：臺灣臺中地方法院檢察署九十三年度偵字第一
二三八二號），提起上訴，本院判決如下：
    主  文
上訴駁回。
    事實及理由
一、本案經本院審理結果，除就原審判決事實及理由與論罪科刑
    欄內，於「附表」字後漏載「編號」二字應予補充記載之外
    ，認第一審判決認事用法及量刑均無不當，應予維持，並引
    用第一審判決書記載之事實、證據及理由（如附件）。
二、上訴人即被告吳冠霖（以下簡稱為被告）並未於本院審理期
    日到庭。依其所提出之刑事上訴狀及刑事答辯狀，被告雖仍
    否認犯罪，並辯稱：如原審判決書附表編號一至三所示之私
    文書，係告訴人丙○○親自書寫，此部分應再傳喚證人即告
    訴人丙○○到庭查明其委託伊辦理冤獄賠償金聲請之事實經
    過與約定報酬等事項，且請其當庭書寫文字，連同原審判決
    書附表編號一至三所示私文書之「丙○○」簽名，一併送請
    鑑定機關鑑定筆跡，以明事實真相；伊係遵照告訴人丙○○
    之請託而請求張香奚律師免費幫忙，不意竟遭告訴人丙○○
    誣陷，原審未察亦對伊論罪科刑，殊有不當等語。第查，本
    案原審業使告訴人丙○○立於證人之地位於審判期日接受檢
    察官及被告之詰問，證人丙○○亦就被告之本案上開犯行證
    述甚明，本院認無再行傳喚之必要。本案告訴人丙○○因違
    反毒品危害防制條例被羈押四百二十九日，要無可能會將其
    可領取之新台幣一百五十萬一千五百元冤獄賠償金均贈與被
    告。又臺灣高等法院刑事庭係於九十年十二月十七日以院田
    刑地字第八九三六號函，通知該院會計室支付上開冤獄賠償
    金事宜，而通知告訴人丙○○之公文副本，其送達處所係被
    告在台中市○○區○○路二段七○巷十八之一號之住所，此
    情有臺灣高等法院刑事庭上開公文影本在卷可稽（見原審卷
    宗第五八頁）；而本案告訴人丙○○嗣後又於九十二年十二
    月十八日及九十三年一月十三日，再向臺灣高等法院聲請冤
    獄賠償支付事宜，此情亦有臺灣高等法院刑事庭九十三年一
    月六日院信刑地字第○○八八號函、及臺灣高等法院九十三
    年二月六日院信會二字第○九三○一○○九六四號函在卷可
    據（見發查字偵卷第七、八頁）。如被告於九十年十二月間
    在收受臺灣高等法院刑事庭之通知之後，有將此情告知告訴
    人丙○○，告訴人丙○○在知悉獲准賠償上開金額，並有至
    三信商業銀行文心分行開設帳戶之情形下，實難想像被告可
    順利以上開犯罪手法提領上開金額花用，並讓告訴人丙○○
    在九十三年一、二月間因接獲臺灣高等法院（刑事庭、會計
    室）之覆函之後，才獲知上開冤獄賠償金之聲請已獲准許且
    已支付之情。原審判決書附表編號一至三所示私文書之「丙
    ○○」簽名，應非告訴人丙○○親自書寫，此情甚明。被告
    辯稱上情，為本院所不採信。其聲請再傳喚證人丙○○及為
    筆跡鑑定，本院均認無此必要。被告之上訴為無理由，應予
    駁回。
三、被告經本院合法傳喚，無正當理由而未於本院審理期日到庭
    ，本院爰不待其陳述，逕行判決。
四、據上論斷，應依刑事訴訟法第三百七十三條、第三百六十八
    條、第三百七十一條，判決如主文。
本案經檢察官乙○到庭執行職務。
中    華    民    國    97    年    4     月    16    日
            刑事第三庭   審判長法  官   王  增  瑜
                               法  官   梁  堯  銘
                               法  官   廖  柏  基
上列正本證明與原本無異。
如不服本判決應於收受送達後十日內向本院提出上訴書狀，其未
敘述上訴之理由者並得於提起上訴後十日內向本院補提理由書（
均須按他造當事人之人數附繕本）。
                               書記官   王  麗  英
中    華    民    國    97    年    4     月    16    日


司法院資訊處製作；財團法人民間司法改革基金會備份。
